臺灣桃園地方法院刑事判決　　　　　　　94年度簡上字第81號
上　訴　人　臺灣桃園地方法院檢察署檢察官
被　　　告　甲○○　男　31歲（民國62年10月16日生）
　　　　　　　　　　　二（另案在台灣桃園監獄執行）
上訴人因被告偽造文書案件，不服本院桃園簡易庭九十四年度桃
簡字第八二號，九十四年一月十日第一審判決（聲請簡易判決處
刑案號：九十三年度偵字第一八九一八號）提起上訴並移送併辦
（九十四年度偵字第二三九一號），經本院改依通常程序審理，
並自為第一審判決如下：
    主  文
原判決撤銷。
本件免訴。
    理  由
一、按案件曾經判決確定者，應諭知免訴之判決，刑事訴訟法第
    三百零二條第一款定有明文。又訴訟上所謂一事不再理之原
    則，關於實質上一罪或裁判上一罪，亦均有其適用，最高法
    院六十年台非字第七七號著有判例。而檢察官聲請以簡易判
    決處刑之案件，經法院審理後認為應諭知免訴判決者，應適
    用通常程序審判之，刑事訴訟法第四百五十二條及第四百五
    十一條之一第四項但書第三款分別定有明文。另管轄第二審
    之地方法院合議庭受理簡易判決上訴案件，應依通常程序審
    理。其認案件有刑事訴訟法第四百五十二條之情形者，應撤
    銷原判決，逕依通常程序為第一審判決（法院辦理刑事訴訟
    簡易程序案件應行注意事項第十四點參照）。
二、本件聲請簡易判決處刑意旨略以：「被告甲○○於民國九十
    三年九月五日，因竊盜案件遭警逮捕，為隱匿其真實身分，
    在桃園縣政府警察局楊梅分局埔頂派出所接受詢問時，竟冒
    用其弟乙○○之名應訊，並基於偽造簽名之犯意，在警詢筆
    錄、乙○○之口卡片、警方拍攝之甲○○照片及本署偵查筆
    錄上，接續偽造「乙○○」之簽名共五枚，足生損害於司法
    警察機關偵查之正確性及乙○○本人」；另移送併辦意旨亦
    以：「被告另於同年十一月二十三日因涉竊盜犯行為警查獲
    ，詎其為逃避刑責，竟基於偽造署押之犯意，在新竹縣政府
    警察局製作筆錄時，及在臺灣新竹地方法院檢察署偵查中，
    冒用胞弟乙○○之名義應訊，並偽造『乙○○』署押，虛偽
    表示其為乙○○本人，足生損害於偵查機關對司法權行使之
    正確性及乙○○本人」等情，業據被告於警訊、偵訊及本院
    審理時坦承在卷，並有其於前開案件警訊、偵訊時所偽造之
    簽名及指印可稽，其前述犯行，均可認定。惟被告於同年十
    二月六日九時三十分，與案外人陳國生在桃園縣楊梅鎮○○
    ○路○段三三五之一號向鍾旻峰兜售陳某所收受之贓物鋁梯
    （陳國生所涉贓物罪部分，另經檢察官聲請本院為簡易判決
    處刑確定在案），為桃園縣政府警察局楊梅分局員警發現帶
    回偵訊時，被告為隱匿其正遭臺灣桃園地方法院及臺灣桃園
    地方法院檢察署通緝之身份，竟冒用其弟乙○○之名義應訊
    ，並接續在同日上午十時三十分所製作第一次警詢筆錄上之
    「被詢問人」處，偽造「乙○○」之署名一枚，並捺指印六
    枚，足以損害於「乙○○」本人及警察機關對於犯罪偵查之
    正確性等情，亦據檢察官以九十三年度偵字第一九六三四號
    聲請簡易判決處刑書聲請，並經本院於九十四年一月三十一
    日以九十四年度壢簡字第八二號為簡易判決處刑，並於同年
    三月十四日確定在案，有本院前述簡易判決正本一份、本院
    。經查被告先後於九十三年九月五日、同年十一月二十三日
    及同年十二月六日三度為警查獲時，均係冒用其胞弟「乙○
    ○」名義應訊並偽造乙○○之簽名及指印。對於其三次冒用
    乙○○名義應訊之原因，被告於本院審理時供稱：「其係為
    閃避通緝，故冒用其弟弟『乙○○』名義應訊。．．因為兄
    弟之間，從小就要過生日，知道他的生日。．．我是存著僥
    倖的心態，警察抓到了，就逃避通緝。檢察官問什麼我不知
    道，但從頭到尾我就是要閃避通緝，所以冒用弟弟名義。」
    等語。而被告係因毒品案件經本院判處有期徒刑八月確定，
    惟未到案執行，經檢察官於九十三年三月十一日發佈通緝，
    亦有台灣高等法院被告全國前案紀錄表一份可稽（被告係於
    九十三年十二月五日第三次冒名應訊時，為警識破而查獲，
    現正執行該案之八月有期徒刑。）。是前開被告所述，應屬
    實情。被告前後三次冒名應訊，其時間緊接，方法相同（冒
    名原因及對象均相同），且觸犯構成要件相同之罪名，顯係
    基於概括犯意為之，為連續犯，為裁判上一罪。公訴論告意
    旨雖以：被告於（本院九十三年度易字第一二四六號案件）
    九十四年一月五日準備程序中供稱：「（為何要冒用你弟弟
    名義？）我一時心急。」（臺灣新竹地方法院檢察署九十三
    年度偵字第五九八六號卷第三一頁），其應係另行起意等語
    。惟查被告自九十三年三月即為檢察官通緝，其後二次為警
    查獲時，均係冒用其自幼即知悉胞弟乙○○姓名應訊而過關
    ，顯示其自始即存有為警盤查時即冒用乙○○名義應付，以
    逃避通緝，故其三次為警查獲時冒用乙○○名義應訊，均係
    基於概括犯意而為，應堪認定。雖其於本院另案有前開之陳
    述，尚難認其第三次應訊時係另行起意。而被告於九十三年
    十二月五日偽造乙○○署押犯行，業經本院另案判決有罪確
    定，亦如前述。是本案犯罪事實部份，與前開確定判決部分
    之犯罪事實為同一案件，已為該確定判決效力所及。原審漏
    未審究及之，為被告有罪之判決，揆諸上述說明，尚有違誤
    。上訴意旨指摘原審判決漏未審酌併案事實（即九十三年十
    一月二十三日偽造署押）部分不當，請求本院併予審理，雖
    無理由，惟原判決既有前開違法之處，自應由本院將原判決
    撤銷，改依第一審通常程序審理，並諭知免訴之判決。本件
    既應為免訴之諭知，則移送併辦部分，自應退回檢察官另行
    依法處理，併此說明。
三、據上論斷，應依刑事訴訟法第四百五十二條、第四百五十五
    條之一第一項、第三項、第三百六十九條第一項前段、第三
    百六十四條、第三百零二條第一款，判決如主文。
本案經檢察官李允煉到庭執行職務。
中　　華　　民　　國　　94　　年　　4 　　月　　20　　日
                  刑事第二庭審判長法  官  徐培元
                                  法  官  鄭吉雄
                                  法　官　潘進順
以上正本證明與原本無異。
如不服本判決，應於送達後10日內，向本院提出上訴狀。
                                  書記官　陳玉芬
中　　華　　民　　國　　94　　年　　4 　　月　　21　　日
